臺灣臺南地方法院交通事件裁定　　　　　　　　　　九十三年度交聲字第二四號
　　移
　　受 處分 人
　　即 異議 人　甲○○
右列受處分人因違反道路交通管理處罰條例案件，對於交通部公路總局嘉義區監理所
臺南監理站民國九十三年四月二十七日所為之二份裁決處分（處分案號：麻監裁罰字
第裁七五—Ｍ00000000號、麻監裁罰字第裁七五—Ｍ00000000號）
，聲明異議，本院裁定如左：
    主  文
原處分均撤銷。
甲○○汽車駕駛人，行經有燈光號誌管制之交岔路口闖紅燈，處罰鍰新台幣伍仟肆佰
元，並記違規點數參點；又汽車駕駛人，行車速度，超過規定之最高時速，處罰鍰新
台幣貳仟肆佰元，並記違規點數壹點。
    理  由
一、原處分意旨略以：受處分人即異議人甲○○所有之車牌號碼三Ｑ—０八一三號自
    小客車，經人駕駛於民國九十二年九月九日八時四十一分許，在行經設有燈光號
    誌管制之台十九線道路一二四‧五公里與南四十五線道路交岔路口時，未待號誌
    轉換由紅燈轉為綠燈，即違規闖越紅燈；嗣於同年九月二十二日十時零四分許，
    在行經台一七六線十四‧二公里（子龍路段）處時，為警以電腦雷達自動照相測
    速器測獲該輛自小客車之行車時速高達七十八公里，已超速十八公里，而違反行
    車速限規定，分別經台南縣警察局交通隊警員逕行舉發。移送機關即交通部公路
    總局嘉義區監理所麻豆監理站經查證後，認異議人上述違規事實明確，乃依道路
    交通管理處罰條例第五十三條及第四十條第一項之規定，分別裁處罰鍰新台幣二
    千七百元及七百元等語。
二、聲明異議意旨則略以：受處分人即異議人甲○○所有之車牌號碼三Ｑ—０八一三
    號自小客車，雖有經人駕駛於九十二年九月九日八時四十一分許，在行經設有燈
    光號誌管制之台十九線道路一二四‧五公里與南四十五線道路交岔路口時，有闖
    紅燈之違規事實；嗣於同年月二十二日十時零四分許，行經速限六十公里之台一
    七六線道路一四‧二公里（子龍路段）處時，為警以電腦雷達自動照相測速器測
    獲前開自小客車之行車時速達七十八公里，已超速十八公里，而有違反行車速限
    管制之事實。然異議人並未收到本件之舉發違反道路交通管理事件通知單，致無
    法依限繳款。原處分機關即移送機關交通部公路總局嘉義區監理所麻豆監理站竟
    對異議人分別裁處新台幣二千七百元及七百元罰鍰，實有可議，異議人不服該裁
    處，乃提起本件異議云云。
三、按汽車駕駛人，行經有燈光號誌管制之交岔路口闖紅燈，處新台幣一千八百元以
    上五千四百元以下罰鍰，並記違規點數三點；汽車駕駛人，行車速度，超過規定
    之最高時速，處新台幣一千二百元以上二千四百元以下罰鍰，並記違規點數一點
    ，道路交通管理處罰條例第五十三條、第四十條、第六十三條第一項第一款、第
    三款分別定有明文。次按送達，不能依行政程序法第七十二條、第七十三條規定
    為之者，得將文書寄存送達地之地方自治或警察機關，並作送達通知書兩份，一
    份黏貼於應受送達人住居所、事務所、營業所或其就業處所門首，另一份交由鄰
    居轉交或置於該送達處所信箱或其他適當位置，以為送達；前項情形，由郵政機
    關為送達者，得將文書寄存於送達地之郵政機關；寄存機關自收受寄存文書之日
    起，應保存三個月，行政程序法第七十四條亦規定甚明。
四、經查：
（一）本件受處分人即異議人甲○○固不否認其所有之車牌號碼三Ｑ—０八一三號自
      小客車，經人駕駛於九十二年九月九日八時四十一分許，在行經設有燈光號誌
      管制之台十九線道路一二四‧五公里與南四十五線道路交岔路口時，有闖紅燈
      之違規事實；並於同年月二十二日十時零四分許，經人駕駛，行經速限六十公
      里之台一七六線道路一四‧二公里（子龍路段）處時，為警以電腦雷達自動照
      相測速器測獲前開自小客車之行車時速達七十八公里，已超速十八公里，而有
      違反行車速限管制之事實，且有台南縣警察局南縣警交字第Ｍ0000000
      0號及Ｍ00000000號舉發違反道路交通管理事件通知單二紙及違規照
      片三幀在卷可佐，足見異議人所有之前開自小客車，於前述時、地有經人駕駛
      而闖紅燈及行車速度超速之違規行為，應堪認定。
（二）其次，前開舉發通知單，業經台南縣警察局交通隊依據受處分人即異議人甲○
      ○所登記之車籍資料，掛號郵寄予異議人，經郵政機關送達並經寄存於該送達
      地之郵政機關滿三個月，業已合法送達異議人等情，則有招領逾期退回之舉發
      通知單掛號郵件、寄存逾期退回之舉發通知單掛號郵件、台南縣警察局南縣警
      交字第Ｍ00000000號及Ｍ00000000號舉發違反道路交通管理
      事件通知單送達證書二紙存卷可佐。另異議人之住所係位於台南縣西港鄉南海
      村南海埔一二七之十六號三樓之二，亦據異議人於九十三年五月十一日聲明異
      議狀中載明，此與前述台南縣警察局郵寄送達之地址，經核並無不同。又前開
      台南縣警察局南縣警交字第Ｍ00000000號舉發通知單掛號郵件業已於
      九十二年十月二日、十月五日經催領後寄存於中華郵政股份有限公司西港郵局
      ，並於九十三年一月八日以寄存逾期退回原寄發單位；另台南縣警察局南縣警
      交字第Ｍ00000000號舉發通知單掛號郵件業已於九十二年十月十五日
      、十六日經催領後寄存於中華郵政股份有限公司西港郵局，並於九十三年一月
      二十九日以寄存逾期退回原寄發單位等情，亦有前開寄存逾期退回之舉發通知
      單掛號郵件信封載明可考，顯見前開舉發通知單均業經合法寄存送達生效，故
      台南縣警察局交通隊就上述二紙交通違規舉發通知單之送達，應係合法且適當
      。
（三）又依照「違反道路交通管理事件統一裁罰基準及處理細則」第二條第二項之違
      反道路交通管理事件統一裁罰基準表，以及同細則第四十一條之規定可知，違
      反道路交通管理事件之裁罰基準，係以當事人接到違規舉發通知單後，「有無
      逾越到案日期繳納罰款及到案與否」，為設定裁決罰鍰數額準據之一，故行為
      人未於到案日期前繳交罰鍰或並未到案，裁決機關則應視行為人逾越日期之多
      寡，裁處不同額度之罰鍰，若行為人逾越應到案期限三十日以上者，則逕以最
      高額之罰鍰處罰之，此由違反道路交通管理事件統一裁罰標準表之規定即可明
      瞭。查本件上述舉發違反道路交通管理事件通知單業已合法送達於異議人甲○
      ○，而異議人甲○○並未依舉發違反道路交通管理事件通知單上所載明之到案
      日期即九十二年十月二十四日及九十二年十一月八日前到案說明，且竟遲至九
      十三年二月二十七日，始至交通部公路總局嘉義區監理所麻豆監理站陳明意見
      ，已逾越到案期限三十日以上，是觀諸上開說明，異議人上開違反道路交通管
      理處罰條例第五十三條及第四十條第一項之規定，應分別裁處上開條文之最高
      額罰鍰，始為適法。然移送機關即交通部公路總局嘉義區監理所麻豆監理站竟
      就異議人闖紅燈，違反道路交通管理處罰條例第五十三條之違規事實，裁處異
      議人罰鍰新台幣二千七百元，且未依同法第六十三條第一項第三款之規定，並
      記違規點數三點；另就異議人行車速度超速，違反道路交通管理處罰條例第四
      十條第一項之違規事實部分，裁處異議人罰鍰新台幣七百元，且亦未依同法第
      六十三條第一項第一款之規定，記違規點數一點，均顯有重大違誤。
五、綜上所述，本件受處分人即異議人其所有之車牌號碼三Ｑ—０八一三號自小客車
    於前開時、地，經人駕駛有闖紅燈及行車超速之事實，既可認定，然異議人已逾
    越到案期限三十日以上，移送機關即交通部公路總局嘉義區監理所麻豆監理站竟
    分別裁處異議人罰鍰新台幣二千七百元及七百元，於法即有未洽。是本件異議人
    之聲明異議雖無理由，惟原處分既有上述不當之處，自應由本院參酌違反道路交
    通管理事件統一裁罰標準表之規定，另為裁定如主文第二項所示，以資適法。
六、據上論斷，應依道路交通案件處理辦法第二十條，裁定如主文。
中      華      民      國    九十三    年      七      月     十九     日
                                  臺灣臺南地方法院交通法庭
                                      法  官  鄭燕璘
右正本證明與原本無異。
如不服本裁定應於送達後五日內向本院提出抗告狀。
                                      書記官  陳金堂
中      華      民      國    九十三    年      七      月    二十一    日
